【裁判字號】    89,易,3247
【裁判日期】    890831
【裁判案由】    竊盜
【裁判全文】
臺灣高雄地方法院刑事判決                        八十九年度易字第三二四七號
    公  訴  人  臺灣高雄地方法院檢察署檢察官
    被      告  乙○○
右列被告因竊盜案件，經檢察官提起公訴（八十九年度偵字第一二四三九號），本院
判決如左：
    主  文
乙○○竊盜，處罰金參仟元，如易服勞役，以參佰元折算壹日。
    事  實
一、乙○○因自身所使用空氣壓縮機內之馬達損壞不堪使用，於民國（下同）八十九
    年五月三十一日下午七時許，見在高雄縣旗山鎮○○街十三之一號丙○○位宅前
    之騎樓下，置放有馬達乙台，見四下無人，竟萌意圖為自己不法所有之歹念，竊
    取該丙○○所有馬達〔價值約新台幣（下同）一千元〕，得手後，於欲置放其車
    號Ｋ三－０八六０號自小客車後車廂並離去時，為丙○○發覺，報警查獲。
二、案經高雄縣警察局旗山分局報請臺灣高雄地方法院檢察署檢察官偵查起訴。
    理  由
一、本件訊之被告乙○○固坦承曾於右揭時地有拿取右開馬達一情不諱，惟矢口否認
    涉有右揭竊盜犯行，辯稱：我是看見該馬達放在菜園旁邊，以為那台馬達沒人要
    才搬走云云。然查，被告右揭事實，業據被害人丙○○於警訊時指訴：當時我的
    馬達是放在騎樓下，他一搬就放在其自小客車上，該馬達之價值約一千元等語（
    見丙○○警訊筆錄）；而證人即查獲被告所犯本件竊盜犯行之員警甲○○到院證
    稱：據報後我趕到現場，看到被告已將馬達搬到車子中準備離開，據丙○○向我
    講當時該馬達原本放在騎樓下，並非放在路邊等語（見本院八十九年八月二十二
    日審判筆錄），足徵當時該馬達係置放在被害人丙○○住處之騎樓下；再者，佐
    以被告於庭訊時自承：當時係見該馬達主要零組件正常，並且有手試轉，尚可使
    用，所以我想拿回家看是否可修理使用等語（見本院八十九年八月二十二日審判
    筆錄），該馬達既係正常尚可運轉使用，又係置放在他人騎樓之下，當無可能係
    他人棄置而不用之物，被告所辯無非畏罪卸責之詞，無可採信；此外，復有贓物
    認領保管收據一紙附卷可稽；被告犯罪事證明確，被告竊盜犯行洵堪認定。
二、核被告所為，係犯刑法第三百二十條第一項竊盜罪。審酌被告犯罪後雖否認犯行
    ，態度非佳，惟念及其係因圖小利方犯本件竊盜犯行，且所竊得之物價值僅一千
    餘元，價值非鉅，且該馬達已由被害人具結領回，所造成之損害非鉅等一切情狀
    ，量處如主文所示之罰金，併諭知易服勞役之折算標準，以為懲儆。
據上論斷，應依刑事訴訟法第二百九十九條第一項前段，刑法第三百二十條第一項、
第四十二條第二項，罰金罰鍰提高標準條例第一條前段、第二條，判決如主文。
本案經檢察官郭武義到庭執行職務。
中    華    民    國    八十九    年      八      月      三十一      日
                                  臺灣高雄地方法院刑事第六庭
                                      法  官   李怡諄
右正本證明與原本無異。
如不服本判決，應於判決送達後十日內，向本院提出上訴狀。
                                      書記官    陳福記
中    華    民    國      八十九      年      八      月      三十一   日
附錄本件論罪條文：
中華民國刑法第三百二十條
(普通竊盜罪、竊佔罪)
意圖為自己或第三人不法之所有，而竊取他人之動產者，為竊盜罪，處五
年以下有期徒刑、拘役或五百元以下罰金。
意圖為自己或第三人不法之利益，而竊佔他人之不動產者，依前項之規定
處斷。
前二項之未遂犯罰之。


司法院資訊處製作；財團法人民間司法改革基金會備份。
